【裁判字號】    99,消債更,8
【裁判日期】    990622
【裁判案由】    更生事件
【裁判全文】
臺灣士林地方法院民事裁定             99年度消債更字第8號
債  務  人  陳琪方原名：陳慧.
代  理  人  陳香如律師
上列當事人聲請更生事件，本院裁定如下：
    主  文
債務人陳琪方（原名：陳慧娟）自中華民國九十九年六月二十三
日十七時起開始更生程序。
命司法事務官進行本件更生程序。
    理  由
一、按債務人與金融機構協商成立者，不得聲請更生或清算，但
    因不可歸責於己之事由，致履行顯有重大困難者，不在此限
    。本條例施行前，債務人依金融主管機關協調成立之中華民
    國銀行公會會員辦理消費金融案件無擔保債務協商機制與金
    融機構成立之協商，準用前項之規定，消費者債務清理條例
    第151 條第5 項、第6 項分別定有明文。次按，債務人不能
    清償債務或有不能清償之虞，且無擔保或無優先權之債務總
    額未逾新臺幣（下同）1,200 萬元者，於法院裁定開始清算
    程序或宣告破產前，得向法院聲請更生，觀諸同條例第3 條
    、第42條第1 項規定自明。又法院開始更生程序之裁定，應
    載明其年、月、日、時，並即時發生效力。法院開始更生或
    清算程序後，得命司法事務官進行更生或清算程序，必要時
    得選任律師、會計師或其他適當之自然人或法人一人為監督
    人或管理人，復為同條例第45條第1 項、第16條所明定。
二、本件聲請意旨略以：伊有不能清償債務之虞，前曾於民國95
    年4 月依中華民國銀行公會會員辦理消費金融案件無擔保債
    務協商機制與金融機構成立協商，協商條件為自95年4 月起
    ，分80期，利率0%，每月還款2 萬4,382 元。惟伊因與前配
    偶離婚，致前配偶不願代償還款，又因銀行追討債務致離職
    ，目前僅賴代客記帳及報稅工作維生，每月收入1 萬2,000
    元，及低收入戶補助1 萬1,316 元，實不足清償還款金額。
    。故伊確係因不可歸責於己，致履行協商條件顯有重大困難
    。且伊無擔保或無優先權之債務總額未逾1,200 萬元，復未
    經法院裁定開始清算程序或宣告破產，爰向本院聲請更生等
    語。
三、查債務人陳琪方（原名：陳慧娟）所主張之上開事實，有其
    財政部臺北市國稅局財產歸屬資料清單、財團法人金融聯合
    徵信中心當事人綜合信用報告－協商前置專用債權人清冊、
    臺北市低收入戶卡、97年2 月至98年12月低收入戶入帳明細
    、財政部臺北市國稅局96至97年度綜合所得稅各類所得資料
    清單、全戶戶籍謄本、中華民國銀行公會員辦理消費金融案
    件無擔保債務協商機制協議書暨無擔保債務還款計畫等件為
    證（見本院卷第16至21、27至30、49、50、62、63、102 至
    104 頁），核閱屬實，堪認為真正。是以債務人每月收入2
    萬3,316 元計算（計算式：12000+11316=23316 ），顯已不
    足負擔每月還款金額2 萬4,382 元，更遑論支應其必要支出
    ，自足認債務人係因不可歸責於己之事由，致履行協商條件
    顯有困難。此外，復查無債務人有消費者債務清理條例第6
    條第3 項、第8 條或第46條各款所定駁回更生聲請之事由存
    在，則其聲請更生，應屬有據。揆諸首揭規定及說明，應予
    開始更生程序，並命司法事務官進行本件更生程序。
四、爰裁定如主文。
中    華    民    國    99    年    6     月    22    日
                  民事第一庭  法      官  俞慧君
上為正本係照原本作成。
本件不得抗告。
中    華    民    國    99    年    6     月    23    日
                              書  記  官  劉淑慧

司法院資訊處製作；財團法人民間司法改革基金會備份。
